臺灣宜蘭地方法院刑事判決
111年度易字第293號
公  訴  人  臺灣宜蘭地方檢察署檢察官
被      告  林雅嫻



上列被告因侵占案件，經檢察官提起公訴（110年度偵字第4047
號），本院判決如下：
    主  文
甲○○犯業務侵占罪，處有期徒刑壹年。未扣案之犯罪所得新臺幣
陸仟伍佰元、面額新臺幣伍佰元、貳佰元之振興三倍券各壹張均
沒收，於全部或一部不能沒收或不宜執行沒收時，追徵其價額。
    犯罪事實
一、甲○○於民國109年7月至8月間，受僱於乙○○經營，址設宜蘭
    縣○○鄉○○路0段000號之「ＯＯＯＯＯ」餐廳，擔任外場服務人員
    ，負責點餐、收銀、送餐等工作，為從事業務之人。詎其竟
    意圖為自己不法之所有，接續基於業務侵占之犯意，於如附
    表編號1、4至9所示之時間，在「壯壯甕仔雞」餐廳內，以
    如附表編號1、4至9所示之行為，將基於業務關係而持有如
    上開附表編號所示之款項，易持有為所有而予以侵占入己。
    嗣因乙○○認「ＯＯＯＯＯ」餐廳之營業額銳減，調閱餐廳內之監
    視器錄影畫面查看後，發覺甲○○之前開行為，因而報警處理
    ，始悉上情。
二、案經乙○○訴由宜蘭縣政府警察局礁溪分局報告臺灣宜蘭地方
    檢察署檢察官偵查起訴。
    理  由
壹、程序部分
    本判決所引用傳聞證據之證據能力，當事人於本院審理程序
    中均表示同意有證據能力（見本院卷第38頁至第39頁、第66
    頁至第69頁）。基於尊重當事人對於傳聞證據之處分權，及
    證據資料愈豐富愈有助於真實發現之理念，審酌該等證據作
    成時並無違法取證或顯不可信之瑕疵，以之作為證據應屬適
    當，依刑事訴訟法第159條之5規定及最高法院104年度第3次
    刑事庭會議決議意旨，認該等證據資料均有證據能力。至本
    判決所引之非供述證據，與本案均有關連性，亦無證據證明
    係實施刑事訴訟程序之公務員以不法方式所取得，依刑事訴
    訟法第158條之4之反面解釋，當有證據能力。
貳、實體部分
一、訊據被告甲○○固坦承上開客觀犯罪事實，惟矢口否認有何業
    務侵占犯行，辯稱：我每天下班交接清點的錢都無誤，並沒
    有侵占行為。附表編號1、6、7部分，是來結帳客人的朋友
    先寄放新臺幣（下同）1,000元給我要請客，結帳的客人已
    經付了菜單上的全額，所以我將多餘的1,000元要拿去還給
    該客人的朋友；附表編號4部分，來結帳客人的朋友先寄放
    押金，我抽出1,500元是多退少補的錢，我要拿去還給該客
    人的朋友，會放在口袋裡是因為該客人的朋友不想讓結帳的
    客人知道他有先放錢在我這裡；附表編號5部分，是我以前
    餐廳的客人，他有先跟我說要給我多少小費，所以我收完他
    的錢後就拿走客人給的小費；附表編號8部分，我本來拿收
    銀台的錢要去買大家的晚餐，因為老闆都會叫我去買，但後
    來廚師出來說今天有煮員工餐了，所以我將錢還進去收銀台
    ，我晚上都會將圍裙脫下來，故放在圍裙的錢也不會在我身
    上，如果當日結算有少錢，我也會補上；附表編號9部分，
    該次三名客人是來找我喝酒的，其中一名客人有先寄錢給我
    ，所以勘驗之畫面中我幫辛男結帳後，把1,500元拿去還給
    原先寄錢給我的客人云云。惟查：
　㈠上開客觀犯罪事實，業據被告於警詢、偵查及本院審理中供
    承在卷（見警卷第1頁至第7頁、偵卷第12頁、第41頁至第42
    頁、本院卷第34頁至第38頁），核與證人即告訴人乙○○、證
    人張林輝於警詢、偵查中、證人高清流於偵查中之證述相符
    （見警卷第8頁至第11頁、偵卷第10頁至第14頁、第71頁至
    第73頁），並有現場監視器錄影畫面翻拍照片、檢察官及本
    院勘驗筆錄各1份在卷可稽（見警卷第13頁至第20頁、偵卷
    第24頁至第32頁、本院卷第35頁至第36頁），足認被告上開
    供述與事實相符，此部分之事實，首堪認定。
　㈡觀諸告訴人所提出收銀機之交易明細與本院當庭勘驗現場監
    視器錄影畫面之相互勾稽結果（見警卷第21頁至第30頁、偵
    卷第24頁至第32頁、本院卷第35頁至第36頁）：
　　⒈就附表編號1部分，被告於109年7月31日13時58分至59分許
      ，使用收銀機刪除點菜內容後，結帳現金2,600元（見警
      卷第21頁），然觀現場監視器錄影畫面中，結帳之顧客甲
      女係交付共計3,400元之紙鈔，被告復從中抽出1,000元，
      故被告實際僅將2,400元放入結帳抽屜（見偵卷第24頁至
      第25頁、本院卷第35頁），而與前開收銀機結帳金額相近
      ，另前開收銀機之紀錄雖略早於監視器錄影畫面中被告結
      帳之時間即109年7月31日14時1分，然觀被告於109年7月3
      1日13時59分2秒至同日14時1分52秒均係為甲女結帳（見
      偵卷第24頁至第25頁），故可認上開結帳紀錄與監視器錄
      影畫面中之被告行為係指相同事項。
　　⒉就附表編號4、6、9部分，被告於109年8月2日12時19分、1
      3時45分、18時36分許，使用收銀機並未結帳，而僅開啟
      抽屜（見警卷第23頁至第24頁、第27頁），然於前揭時間
      均有顧客交付現金予被告結帳（見本院卷第35頁至第36頁
      、偵卷第27頁背面至第29頁、第31頁）。
　　⒊就附表編號7部分，於109年8月2日16時9分許，被告使用收
      銀機刪除點菜內容後，結帳現金1,020元（見警卷第25頁
      ），然觀現場監視器錄影畫面中，結帳之顧客庚女係交付
      500元之振興三倍券3張、200元之振興三倍券1張、零錢，
      被告復從中抽出500元、200元之振興三倍券各1張，故被
      告實際僅將1,000餘元放入結帳抽屜（見偵卷第29頁背面
      至第30頁、本院卷第36頁），而與收銀機前開結帳金額相
      近。
　　⒋附表編號8部分，被告於109年8月2日16時14分許，使用收
      銀機刪除點菜內容後，結帳現金1,090元（見警卷第26頁
      ），然觀現場監視器錄影畫面中，當時現場結帳之顧客係
      交付1,000元2張，共計2,000元之款項，被告於找零予顧
      客後，復自收銀機抽屜中抽取600元（見偵卷第30頁至第3
      1頁、本院卷第36頁），而與前開收銀機結帳金額相近。
　　⒌是觀上開證據交互勾稽之結果，可知被告於如附表編號1、
      4、6至9所示時間，被告或未於收銀機操作結帳，或以刪
      除客人實際點菜內容以減少應收款項之方式，僅結帳接近
      於被告拿取如附表編號1、4、6至9之款項後剩餘之金額，
      顯見被告即係以此方式將附表編號1、4、6至9所示之款項
      予以侵占入己，而使收銀機紀錄之金額與被告放入收銀機
      抽屜之金額趨近相符甚明。
　㈢被告於如附表編號5所示之時間，以如附表編號5所示之方式
    ，自顧客交付之現金或收銀機抽屜內拿取如附表編號5所示
    之款項等情，業據本院認定如前，衡情於為顧客結帳之時，
    顧客所交付之金額均應放入收銀機抽屜，而結帳人員亦無無
    故自收銀機抽屜自行抽取現金之理，是被告拿取上開款項之
    行為，自足認係將其因業務關係而持有上開款項予以侵占入
    己。
　㈣被告雖以前詞置辯，然查：
　　⒈如附表編號1、7所示部分，被告拿取如上開附表編號之金
      額後，實際放入收銀機抽屜之金額與收銀機之紀錄相近，
      如附表編號4、6、9所示之時間，被告收取顧客交付之金
      錢後，並未實際操作收銀機結帳等情，業據本院認定如前
      ，是被告所辯如附表編號1、4、6、7、9所示之顧客係交
      付應付款項之全額部分，自與前開卷證不符，尚難採信。
　　⒉如附表編號5所示部分，雖被告稱係客人給予小費云云，然
      觀本院勘驗現場監視器錄影畫面之結果（見偵卷第28頁至
      第29頁、本院卷第35頁至第36頁），顧客係交付1,200元
      ，而被告從中抽取600元，被告所稱顧客所給予之小費竟
      達所交付金額之一半，實與常情有違，亦難認被告前開辯
      詞可採。
　　⒊如附表編號8所示部分，被告拿取如上開附表編號之金額後
      ，實際放入收銀機抽屜之金額與收銀機之紀錄相近，業據
      本院認定如前；且被告於警詢中先供稱：當時我要請認識
      的客人吃飯，後來我有自己再將錢補進收銀機抽屜內。我
      刪除收銀機之點餐紀錄係因客人不讓我請客，我就說要請
      一半的菜錢等語（見警卷第6頁）；於偵查及本院審理中
      改稱：我本來拿收銀台的錢要去買大家的晚餐，但後來廚
      師出來說今天有煮員工餐了，所以我將錢還進去收銀台等
      語（見偵卷第41頁背面、本院卷第37頁），是被告前後所
      述已有不一，且其前開辯詞亦與其僅放入與收銀機金額相
      符數額款項之情不符，是其前開所辯，亦無可採。
　　⒋再以被告於本院審理中供稱：「我沒有侵占犯意，我認為
      放在我私人口袋才是要侵占，如果客人寄錢的時候馬上放
      在店裡的收銀台，那才是偷竊」等語（見本院卷第38頁）
      ，然則被告於如附表編號4、9所示之時間，均係自收銀機
      抽屜內抽取現金放入其所穿著之圍裙口袋中（見本院卷第
      35頁至第36頁），被告復均辯稱係顧客搶買單之故方先行
      寄放金錢云云，是其前開辯詞顯然與其所為自相矛盾，尚
      難遽採。
　㈤至被告辯稱其每日下班時與張林輝對帳金額均無誤，圍裙內
    的錢不會放在我身上云云，然觀證人張林輝於警詢及偵查中
    證稱：我每日跟被告核對營業額的方法是我按收銀機的「總
    結」，就會有該日所有營業額的紀錄，我再去清點被告交給
    我的錢是否與收銀機顯示的營業額一致，我不會操作收銀機
    調閱當日明細比對帳目是否正確，所以如果結帳時客人的點
    餐內容有刪改過我也看不出來等語（見警卷第10頁至第11頁
    、偵卷第11頁背面至12頁），則被告前開刪除客人點餐內容
    後，再將與刪改後金額相符之款項放入收銀機抽屜內之行為
    ，自然於其與張林輝對帳時無法發覺；而被告所稱其係將款
    項放入工作用圍裙而非私人口袋等語，然則現金款項體積非
    大，被告拿取款項放入其所身穿之圍裙口袋後，其所拿取之
    款項已置於其實力支配之下，自可於拿取款項後隨時再放置
    於他處，是被告前開所辯，亦難採信。
　㈥至證人楊新民雖於偵查中供稱：我有給過被告小費1、2千元
    等語（見偵卷第59頁），然證人楊新民並未表明其給予前開
    小費時之當日消費金額或有何特殊情形而給予前開小費，是
    難僅以證人楊新民前開證述，遽認被告就附表編號5辯稱其
    所拿取顧客結帳金額一半之600元之辯詞可採。
　㈦綜上，本件事證明確，被告上開犯行堪以認定，應予依法論
    科。
二、論罪
　㈠按業務侵占罪之成立，以因執行業務而持有他人之物為前提
    ，倘行為人基於業務關係合法持有他人之物，而於持有狀態
    繼續中，擅自處分或易持有為所有之意思而逕為所有人之行
    為，即足當之。查被告受雇於告訴人所經營之餐廳擔任外場
    服務人員，負責點餐、收銀、送餐等工作，為從事業務之人
    ，其於上開時、地利用為顧客結帳而持有顧客所交付款項之
    機會，將其業務上所持有如附表編號1、4至9所示之款項以
    變易持有為所有之意思而予以侵占入己，自已該當業務侵占
    之構成要件，是核被告所為，係犯刑法第336條第2項之業務
    侵占罪。
　㈡被告所為如附表編號1、4至9所多次業務侵占犯行，係於密切
    接近之時間實施並侵害同一法益，各行為之獨立性薄弱，依
    一般社會健全觀念，在時間差距上難以強行分開，在刑法評
    價上應視為接續施行，合為包括之一行為予以評價，應論以
    接續犯。
三、爰審酌被告正值壯年，任職於告訴人所開設之餐廳擔任外場
    人員，本應盡忠職守，竟為求一己之私，利用職務之便，擅
    自侵占其業務上持有之款項挪為己用，顯然缺乏尊重他人財
    產權之觀念，使告訴人受有財產上損害，實屬不該；兼衡被
    告坦承客觀犯行，其高職肄業之智識程度，離婚，育有1名
    未成年子女，目前從事服務業之家庭經濟狀況等一切情狀，
    量處如主文所示之刑，以示警懲。
四、被告侵占如附表編號1、4至9所示之款項共計現金6,500元、
    面額500元、200元之振興三倍券各1張，既屬被告犯罪所得
    之物，均未扣案，自應依刑法第38條之1第1項前段規定宣告
    沒收之，於全部或一部不能沒收或不宜執行沒收時，依同條
    第3項規定，追徵其價額。
五、不另為無罪之諭知部分
　㈠公訴意旨另以：被告基於業務侵占之犯意，於如附表編號2、
    3所示之時間，以前開附表編號所示之方式，將基於業務關
    係而持有如上開附表編號所示之款項，易持有為所有而予以
    侵占入己，因認被告此部分亦涉犯刑法第336條第2項之業務
    侵占罪等語。
　㈡按被告未經審判證明有罪確定前，推定其為無罪；犯罪事實
    ，應依證據認定之，無證據不得認定犯罪事實。又不能證明
    被告犯罪者，應諭知無罪之判決，刑事訴訟法第154條、第3
    01條第1項分別定有明文。次按認定犯罪事實所憑之證據，
    雖不以直接證據為限，間接證據亦包括在內，然而無論直接
    證據或間接證據，其為訴訟上之證明，須於通常一般人均不
    致有所懷疑，而得確信其為真實之程度者，始得據為有罪之
    認定，倘其證明尚未達到此一程度，而有合理之懷疑存在時
    ，即難遽採為不利被告之認定（最高法院76年台上字第4986
    號判例【現效力與判決同】意旨參照）。又依刑事訴訟法第
    161條第1項規定，檢察官就被告犯罪事實，應負舉證責任，
    並指出證明之方法。因此，檢察官對於起訴之犯罪事實，應
    負提出證據及說服之實質舉證責任。倘其所提出之證據，不
    足為被告有罪之積極證明，或其指出證明之方法，無從說服
    法院以形成被告有罪之心證，基於無罪推定之原則，自應為
    被告無罪判決之諭知（最高法院92年台上字第128號判例【
    現效力與判決同】意旨參照）。
  ㈢公訴人認被告涉有業務侵占犯行，係以被告之供述、告訴人
    、證人高清流、張林輝、現場監視器錄影畫面、勘驗筆錄、
    收銀機明細資料、與益欣資訊客服中心之LINE對話紀錄、「
    壯壯甕仔雞」餐廳之點菜單、收銀機台單據、統計表等證據
    方法，為其主要論據。
  ㈣訊據被告固坦承上開公訴意旨所指之客觀事實，惟堅詞否認
    有何業務侵占犯行，辯稱：附表編號2部分，是老闆要我去
    買他要吃的牛排，所以叫我直接從抽屜拿錢去買，老闆會在
    當天結帳前把錢補回去；附表編號3部分，於本院卷第41頁
    勘驗筆錄擷圖紅色圈圈處即我右側身著深色上衣的男子有先
    給我2,000元要請客，但是在我左側勘驗筆錄內記載之丙男
    也要付款，後來是由丙男將菜單全額付清，所以我又將2,00
    0元拿去停車場的車邊給紅色圈圈的男子等語。經查：
　　⒈被告於如附表編號2、3所示之時間，以前開附表編號所示
      之方式，拿取前開附表編號之款項等情，業據被告於警詢
      、偵查及本院審理中供承在卷（見警卷第1頁至第7頁、偵
      卷第12頁、第41頁至第42頁、本院卷第34頁至第38頁），
      核與證人即告訴人乙○○於警詢、偵查中之證述相符（見警
      卷第8頁至第9頁、偵卷第10頁至第11頁），並有現場監視
      器錄影畫面翻拍照片、檢察官及本院勘驗筆錄各1份在卷
      可稽（見警卷第13頁至第20頁、偵卷第24頁至第32頁、本
      院卷第35頁至第36頁），足認被告上開供述與事實相符，
      此部分之事實，首堪認定。
　　⒉證人即告訴人乙○○固於警詢中證稱：我於109年7月間感覺
      餐廳營業額很少，經閱覽餐廳監視器後，發現被告於如附
      表編號2、3所示之時間有將款項放進口袋，並將收銀機之
      點菜紀錄刪除之情形等語（見警卷第8頁至第9頁）；於偵
      查中證稱：餐廳很少有因顧客搶買單，先收買單顧客的錢
      ，待其他顧客付款後再退還款項給先付款之顧客之情形（
      見偵卷第10頁至第11頁），是自告訴人前開證述以觀，可
      知餐廳經營上確有發生因顧客搶買單，故由服務人員先收
      錢後再將多餘款項退還之可能，此情亦與證人張林輝、楊
      新民於偵查中證稱：餐廳會有因同組顧客搶買單，故先收
      下先買單顧客所交付之款項，待另外顧客全部買完單後再
      退還多餘款項予先買單顧客之情形等語相符（見偵卷第11
      頁至第14頁、第59頁），是被告辯稱就附表編號3部分係
      因顧客搶買單，故將後結帳顧客交付之款項抽取一部分再
      返還予先買單之顧客等語，尚與常情無違。至證人高清流
      雖於偵查中證稱：我在「壯壯甕仔雞」餐廳並未遇過顧客
      搶買單之情形，都是被告在處理，在餐飲業並不常見等語
      （見偵卷第71頁至第73頁），然則高清流於「壯壯甕仔雞
      」餐廳既非負責收銀之人，亦可能未注意顧客結帳情形，
      且其既出於個人經驗而為上開證述，又與告訴人前開證述
      未盡相符，自難以其個人經驗，遽為被告不利之認定。
　　⒊公訴意旨雖認被告以如附表編號2所示之方式將款項侵占入
      己，然觀證人高清流於偵查中證稱：「壯壯甕仔雞」餐廳
      現場人員有老闆、張林輝、被告等語（見偵卷第71頁背面
      ），是證人所稱老闆即告訴人之夫既於「壯壯甕仔雞」餐
      廳之現場，衡以一般小本生意之經營常情，確有因一時方
      便即先拿取櫃檯現金，事後再補回之可能，衡以被告拿取
      之金額為310元之情，亦與其前開辯稱欲購買餐點之金額
      相近，是其前開所辯，亦與常情無違。
　　⒋至公訴意旨雖提出收銀機明細資料、與益欣資訊客服中心
      之LINE對話紀錄、「壯壯甕仔雞」餐廳之點菜單、收銀機
      單據、統計表為據，然觀證人即告訴人乙○○於偵查中證稱
      ：「（為何黃色點菜單上所點的與電腦系統收銀機印出來
      的有不同？）這是客人第一次點菜時給店家的單子，後來
      可能客人也會加點，加點就不會寫在黃單上，所以黃單上
      的數量金額不一定會跟收銀機一樣，只是大概」等語（見
      偵卷第65頁），足見點菜單與收銀機之單據、統計表確有
      不符之可能；再者，告訴人所提出前開收銀機相關資料（
      見警卷第21頁至第30頁），並無如附表編號2、3所示時間
      之資料，自難以前開證據遽為被告不利之認定。
　㈤綜上，公訴意旨認被告涉犯前開業務侵占罪嫌所憑之證據，
    尚未達於通常一般之人均不致有所懷疑，而得確信其為真實
    之程度，依無罪推定原則，即難據以為被告不利之認定。此
    外，復查無其他積極之證據，足資認定被告確有前揭被訴犯
    行，自屬不能證明被告犯罪，依前開說明，本應為被告無罪
    之諭知，然因此部分若成立犯罪，與前揭論罪部分為裁判上
    一罪之關係，從而本院就此部分爰不另為無罪之諭知，併此
    敘明。　　　　　
據上論斷，應依刑事訴訟法第299條第1項前段，刑法第336條第2
項、第38條之1第1項前段、第3項，刑法施行法第1條之1第1項，
判決如主文。
本案經檢察官蔡明儒提起公訴，檢察官董良造到庭執行職務。
中　　華　　民　　國　　111 　年　　11　　月　　10　　日
                  刑事第五庭  審判長法  官  陳嘉年
                                    法  官  陳嘉瑜
                                    法  官  李蕙伶
以上正本證明與原本無異。
本判決為第一審判決，當事人如不服本判決，應於收受送達後20
日內向本院提出上訴書狀（須按他造當事人之人數附繕本）；告
訴人、被害人如不服本判決，應請求檢察官於上訴期間內提出上
訴。若有上訴權人均未提出上訴，待判決確定後本件將送檢察署
執行，檢察署將以傳票或命令告知被告有關執行之事宜，被告勿
庸於收到本判決後即前來本院或檢察署繳納易科罰金或進行其他
執行事項。
                                    書記官  陳靜宜
中　　華　　民　　國　　111 　年　　11　　月　　10　　日
附錄本案論罪科刑法條：
中華民國刑法第336條
對於公務上或因公益所持有之物，犯前條第1項之罪者，處1年以
上7年以下有期徒刑，得併科15萬元以下罰金。
對於業務上所持有之物，犯前條第1項之罪者，處6月以上5年以
下有期徒刑，得併科9萬元以下罰金。
前二項之未遂犯罰之。
附表：
編號 行為時間 （民國） 行為方式 拿取款項 （新臺幣） 1 109年7月31日14時1分許 甲○○於為顧客結帳之時，自顧客所交付共計新臺幣（下同）3,400元之鈔票中，先抽取1,000元之紙鈔1張放置於櫃檯上，其餘金額則放入收銀機內，於結帳完畢後，隨即將櫃檯上之1,000元放入其所穿著之圍裙口袋中。 現金1,000元 2 109年8月1日13時28分許 甲○○於為顧客結帳完畢後，自收銀機內抽取100元之紙鈔3張，及10元硬幣1枚，隨後將上開款項放入其所穿著之圍裙口袋中。 現金310元 3 109年8月1日13時35分許（公訴意旨應予更正） 甲○○於為顧客結帳之時，自顧客所交付之紙鈔中，先抽取1,000元之紙鈔2張放置於櫃檯上，其餘金額則放入收銀機內，於結帳完畢後，隨即將櫃檯上之2,000元放入其所穿著之圍裙口袋中。 現金2,000元 4 109年8月2日12時20分許 甲○○於為顧客結帳之時，先將顧客所交付之振興三倍券放入收銀機內，隨即自收銀機內抽取1,000元、500元之紙鈔各1張，再將上開1,500元放入其所穿著之圍裙口袋中。 現金1,500元 5 109年8月2日13時16分許 甲○○於為顧客結帳之際，自顧客所交付之鈔票共計1,200元中，先抽取100元之紙鈔1張，再從收銀機抽屜內抽取500元之紙鈔1張放置於櫃檯上，其餘款項則放入收銀機內，於結帳完畢後，隨即將櫃檯上之600元放入其所穿著之圍裙口袋中。 現金600元 6 109年8月2日13時45分許 甲○○於為顧客結帳之際，向顧客收取1,000元之紙鈔1張，以及100元之紙鈔3張後，未將1,300元之款項放入收銀機內，而於結帳完畢後，將該等鈔票放入其所穿著之圍裙口袋中。 現金1,300元 7 109年8月2日16時9分許 甲○○於為顧客結帳之時，於收受顧客所交付之振興三倍券後，僅將部分振興三倍券放入收銀機內，而自其中抽取面額500元、200元之振興三倍券各1張，隨即放入其所穿著之圍裙口袋中。 振興三倍券500元、200元各1張 8 109年8月2日16時14分許 甲○○自收銀機內擅自抽取100元、500元之鈔票各1張，隨後放入其所穿著之圍裙口袋中。 現金600元 9 109年8月2日18時36分許 甲○○於為顧客結帳完畢後，自收銀機內擅自抽取100元之鈔票5張、1,000元之鈔票1張，隨後放入其所穿著之圍裙口袋中。 現金1,500元